# 请教陈老师：审计报告

提问人：jackzhou 时间：2011-03-23 10:29:28
A公司存在子公司且执行新会计准则。公司要求单独出具母公司审计报告是否可行。

回答人：chenyiwei
可按 1601 号审计准则（ 2010 年修订后为 1603 号审计准则），出具财务报表组成部分的审计报告。